【裁判字號】    98,訴,487
【裁判日期】    980630
【裁判案由】    毒品危害防制條例等
【裁判全文】
臺灣桃園地方法院刑事判決               98年度訴字第487號
公  訴  人  臺灣桃園地方法院檢察署檢察官
被      告  乙○○
指定辯護人  本院公設辯護人陳瑞明
被      告  甲○○
選任辯護人  陳志律師
被      告  丁○○
                    （
選任辯護人  邱鎮北律師
上列被告因違反毒品危害防制條例等案件，經檢察官提起公訴（
98年度偵字第2551號），本院判決如下︰
    主  文
乙○○未經許可，持有子彈，累犯，處有期徒刑陸月，併科罰金
新臺幣貳萬元，罰金如易服勞役，以新臺幣壹仟元折算壹日。又
共同製造第四級毒品，累犯，處有期徒刑貳年，附表一、二所示
之物均沒收。有期徒刑部分應執行有期徒刑貳年肆月，附表一、
二所示之物均沒收。
甲○○共同製造第四級毒品，處有期徒刑壹年捌月。附表一、二
所示之物均沒收。
丁○○販賣第二級毒品，處有期徒刑年捌月，未扣案之因犯罪
所得之財物新臺幣壹仟元沒收之，如全部或一部不能沒收時，以
其財產抵償之。又販賣第二級毒品，處有期徒刑年捌月，未扣
案之因犯罪所得之財物新臺幣壹仟元沒收之，如全部或一部不能
沒收時，以其財產抵償之。應執行有期徒刑柒年，未扣案之因犯
罪所得之財物新臺幣貳仟元沒收之，如全部或一部不能沒收時，
以其財產抵償之。其餘被訴部分無罪。
    事  實
一、乙○○曾於民國95年間，因違反槍砲彈藥刀械管制條例案件
    ，經臺灣板橋地方法院以95年度簡字第6064號判決判處有期
    徒刑4 月，於民國96年1 月26日確定，並於96年3 月30日易
    科罰金執行完畢。詎不知悔改，於95年8 月20日為警查獲後
    某日，在臺灣地區某地，自某姓名、年籍不詳之成年人處取
    得具有殺傷力之金屬彈殼組合直徑8mm 金屬彈頭而成之非制
    式子彈1 顆，而繼續持有之，嗣於98年1 月21日20時許，經
    警持本院所核發之搜索票，在乙○○位於桃園縣平鎮市○○
    路○ 段616 巷171 號住處，查獲前開具有殺傷力之直徑8mm
    子彈1 顆，始悉上情。
二、乙○○明知假麻黃 (Pseudoephedrine)係毒品危害防制條
    例第2 條第2 項4 款規定之第四級毒品，亦係製造甲基安非
    他命之毒品先驅原料，非經許可，不得製造，竟與甲○○、
    某姓名、年籍不詳綽號「鴨子」之成年男子共同基於製造第
    四級毒品假麻黃之犯意聯絡，由「鴨子」、乙○○負責購
    買製造假麻黃器具、原料，甲○○負責自網站下載製造假
    麻黃之技術，自98年1 月17日起，共同在乙○○位於桃園
    縣平鎮市○○路○ 段616 巷171 號住處4 樓，以購得之「沙
    復因」、「樂得克」2 種感冒藥做為製毒原料軟化，過濾掉
    粉狀物後，再加入「氫氧化納」萃取其透明液體過濾成「麻
    黃鹼」，俟加入「鹽酸」鹵化後，再以「丙酮」沖洗風乾成
    「假麻黃」，迄至98年1 月21日20時許，經警持本院核發
    之搜索票在前址執行搜索時，查獲附表一所示假麻黃成品
    、半成品、包裝容器及附表二所示製造第四級毒品假麻黃
    之器具，始悉上情。
三、丁○○明知甲基安非他命係毒品危害防制條例第2 條第2 項
    第2 款規定之第二級毒品，非經許可，不得販賣，竟基於販
    賣第二級毒品甲基安非他命以牟利之犯意，於97年1 月初某
    日，在臺北縣八里鄉○○路與中山路2 段路口處丁○○所經
    營之檳榔攤，以新臺幣（下同）1,000 元之價格，販售0.1
    公克之甲基安非他命予李信憲；另基於販賣第二級毒品甲基
    安非他命以牟利之犯意，於97年1 月中旬某日，在上開丁○○所經營之檳榔攤，再以1,000 元之價格，販售0.1 公克之
    甲基安非他命予李信憲。嗣於98年1 月21日20時許，經警持
    本院核發之搜索票在丁○○位於桃園縣平鎮市○○路○ 段61
    6 巷171 號住處執行搜索時，扣得與本案無關之丁○○所有
    之手機2 支、甲基安非他命11包（毛重4.4020公克、淨重1.
    6520公克）、乙○○所有之玻璃吸食器1 組、分裝杓1 支、
    分裝袋1 包、電腦主機1 臺。
四、案經臺北縣政府警察局蘆洲分局報請臺灣桃園地方法院檢察
    署檢察官偵查起訴。
    理  由
壹、程序事項：
一、按被告以外之人於審判外之言詞或書面陳述，除法律有規定
    者外，不得作為證據，刑事訴訟法第159 條第1 項固有明文
    。然依同法第159 條之5 規定：「被告以外之人於審判外之
    陳述，雖不符前4 條之規定，而經當事人於審判程序同意作
    為證據，法院審酌該言詞陳述或書面陳述作成時之情況，認
    為適當者，亦得為證據。當事人、代理人或辯護人於法院調
    查證據時，知有第159 條第1 項不得為證據之情形，而未於
    言詞辯論終結前聲明異議者，視為有前項之同意」，其立法
    旨趣無非係慮及傳聞證據未經當事人之反對詰問予以核實，
    原則上先予排除，惟若當事人已放棄詰問或未聲明異議，基
    於證據資料愈豐富，愈有助於真實發見之理念，且強化言詞
    辯論主義，法院仍可承認該傳聞證據之證據能力。本件同案
    被告甲○○在案發後經警製作筆錄，於詢問過程中，製作筆
    錄之員警未有何強暴、脅迫或以其他不正方法等情事，是以
    同案被告甲○○之警詢筆錄對於被告丁○○依法雖屬傳聞證
    據，原不具證據能力，然同案被告甲○○於警詢之陳述既未
    經檢察官及被告丁○○、辯護人就證據能力表示異議，於審
    判程序中亦經本院提示並告以要旨，且各由檢察官及被告丁○○、辯護人表示意見，復審酌該等言詞陳述作成時之外部
    情況並無不當，自具有特別可信性，本院自得逕以卷附同案
    被告甲○○之警詢筆錄採為認定事實之依據。
二、按92年9 月1 日施行之刑事訴訟法，已酌採英美法系之傳聞
    法則，於第159 條第1 項明定被告以外之人，於審判外之言
    詞或書面陳述，除法律有規定者外，不得作為證據，用以保
    障被告之反對詰問權。而本法所規定傳聞法則之例外，其中
    就被告以外之人於偵查中向檢察官所為之陳述，因檢察官代
    表國家偵查犯罪時，原則上當能遵守法定程序，且被告以外
    之人如有具結能力，仍應依法具結，以擔保其係據實陳述，
    故於第159 條之1 第2 項明定「除顯有不可信之情況者外」
    ，得為證據；又被告以外之人於檢察事務官、司法警察官或
    司法警察調查中所為之陳述，基於實體發現真實之訴訟目的
    ，依第159 條之2 規定，如與審判中之陳述不符時，經比較
    結果，其先前之陳述，相對「具有較可信之特別情況」，且
    為證明犯罪事實存否所「必要」者，或於審判中有第159 條
    之3 所列死亡等原因而無法或拒絕陳述之各款情形之一，經
    證明其調查中所為陳述絕對「具有可信之特別情況」，且為
    證明犯罪事實之存否所「必要」者，亦例外地賦與證據能力
    。是所謂「顯有不可信性」、「相對特別可信性」與「絕對
    特別可信性」，係指陳述是否出於供述者之真意、有無違法
    取供情事之信用性而言，故應就偵查或調查筆錄製作之原因
    、過程及其功能等加以觀察其信用性，據以判斷該傳聞證據
    是否有顯不可信或有特別可信之情況，而例外具有證據能力
    （最高法院94年度臺上字第629 號判決意旨參照）。本件證
    人丙○○、李信憲於臺灣桃園地方法院檢察署檢察官偵查中
    之證述，雖屬於被告以外之人於審判外之陳述，經審酌該言
    詞陳述作成時之情況，經檢察官告知具結之義務及偽證之處
    罰後具結而為任意陳述，核渠等製作筆錄過程，無違法取供
    瑕疵，所為陳述蓋係出於供述者之真意，皆具信用性，並無
    顯有不可信之情形，認採為證據並無不當，依刑事訴訟法第
    159 條之1 第2 項規定，得為證據。
三、按法院或檢察官得囑託醫院、學校或其他相當之機關、團體
    為鑑定，或審查他人之鑑定，並準用第203 條至第206 條之
    1 之規定（不包括第202 條囑託個人鑑定時應命鑑定人於鑑
    定前具結之規定），而鑑定之經過及其結果，應命鑑定人以
    言詞或書面報告，刑事訴訟法第208 條第1 項前段及第206
    條第1 項分別定有明文。查本件扣案之毒品、器具、尿液、
    槍械，由檢察官指揮承辦員警送往內政部警政署刑事警察局
    、交通部民用航空局航空醫務中心、臺灣檢驗科技股份有限
    公司鑑定，該等機關長期受囑託鑑定刑事案件之毒品、尿液
    、槍械證物，以協助偵辦刑案，所為之鑑定自具有相當之專
    業及可信度，且該等機關亦將鑑定經過及其結果詳細載明於
    各該鑑定書上（見偵卷第208 頁、第212 頁、第235 頁至第
    237 頁、第300 頁至第308 頁），並無任何顯不可信之情況
    ，參照上開刑事訴訟法明文暨同法第159 條之4 之規定，本
    案所引用該等尿液、毒品、槍械鑑定書自有證據能力。
四、卷附之臺北縣政府警察局蘆洲分局搜索扣押筆錄、扣案之便
    條紙、臺北縣政府警察局蘆洲分局查獲毒品危害防制條例案
    涉嫌人尿液檢體編號對照表、製毒筆記、勘驗筆錄各1 份及
    照片（見偵卷第39頁至第56頁、第72頁、第77頁至第119 頁
    、第188 頁至第204 頁），並無證據證明係公務員違背法定
    程序取得之物，且為被告乙○○、甲○○、丁○○、辯護人
    及檢察官所不爭執，依法得為證據。
五、扣案如附表一、二所示之物，均與本案事實具有自然的關聯
    性，並無證據證明係公務員違背法定程序或經偽造、變造所
    取得，是認上開扣案物，均得作為證據。
貳、有罪部分：
一、訊據被告乙○○固不否認持有具有殺傷力之子彈1 顆及製造
    第四級毒品假麻黃之事實，惟辯稱：扣案的子彈是伊前案
    遭警查獲所遺留下來的云云，被告甲○○坦承製造第四級毒
    品假麻黃之犯行，被告丁○○坦承有販賣第二級毒品甲基
    毒品予李信憲2 次之事實。經查：
  (一)關於被告乙○○持有具有殺傷力之子彈1顆部分：
    1.於98年1 月21日20時許，為警於被告乙○○位在桃園縣平
      鎮市○○路○ 段616 巷171 號住處扣得具有殺傷力之子彈
      1 顆，係被告乙○○所持有，為被告乙○○所不否認，而
      扣案之子彈1 顆送鑑定之結果，認係非制式子彈，由金屬
      彈殼組合直徑8.0mm 金屬彈頭而成，經試射，可擊發，認
      具殺傷力，亦有內政部警政署刑事警察局鑑驗書1 份附卷
      可佐（見偵卷第208 頁），被告乙○○持有具有殺傷力之
      制式子彈1 顆，應堪認定。
    2.被告乙○○雖辯稱：扣案的子彈是伊前案遭警查獲所遺留
      下來的，伊將子彈放在家中沒有丟掉，伊之前被查獲時有
      告知員警說家裡還有子彈，但是警察沒有去伊的住處搜索
      ，伊不知道筆錄是否有記載云云，惟被告乙○○於95年8
      月20日凌晨0 時15分許，在臺北縣新莊市○○路21之1 號
      前遭警查獲持有具有殺傷力之子彈4 顆，依被告乙○○於
      前案中之供述，被告乙○○係於95年7 月底某日在臺北縣
      八里鄉○○路○ 段2 號前，自某姓名、年籍不詳綽號「阿
      峰」之成年友人（下稱「阿峰」）取得貝瑞塔手槍1 把、
      子彈4 顆及槍枝零件1 小包後，即將上開物品置於桃園縣
      平鎮市東勢149 之16號住處之房間內，直到95年8 月20日
      前2 、3 天才將上開物品放置在所駕駛之車內，準備要還
      給「阿峰」，此有被告乙○○於前案偵查中之訊問筆錄4
      份及臺灣板橋地方法院準備程序筆錄1 份附卷可稽（見本
      院卷第118 頁至第125 頁、第143 頁至第146 頁、第152
      頁至第153 頁），觀諸被告乙○○於前案偵、審中並未供
      述家中尚有遺留1 顆子彈，且依被告乙○○於前案之供述
      ，其將上開違禁物攜帶出門之理由，即係要將上開違禁物
      返還予友人「阿峰」，被告乙○○豈有獨留1 顆子彈在住
      處之可能？被告乙○○上開所辯，是否屬實，已有可疑；
      況且，依被告乙○○於前案之供述，其係將友人「阿峰」
      所交付之違禁物藏放在桃園縣平鎮市東勢149 之16號住處
      之房間內，而本件員警係在桃園縣平鎮市○○路○ 段616
      巷171 號之屋內扣得具有殺傷力之子彈1 顆，顯與被告乙○○辯稱係前案所遺留相歧異，是被告乙○○此部分之供
      述，顯難令人採信，本件所查獲具有殺傷力之子彈1 顆，
      應係被告乙○○前案遭警查獲後始持有。
  (二)關於被告乙○○、甲○○製造第四級毒品假麻黃之部分：
    被告乙○○、甲○○自98年1 月17日起至98年1 月21日20時
    許為警查獲時止，在桃園縣平鎮市○○路○ 段616 巷171 號
    住處內製造第四級毒品假麻黃，於98年1 月21日為警在上
    開處所查獲並扣得如附表一、二所示之物等情，為被告乙○○、甲○○於偵查及本院審理中所不否認，並有臺北縣政府
    警察局蘆洲分局搜索扣押筆錄、製毒筆記各1 份及現場查獲
    照片附卷可稽（見偵卷第39頁至第50頁、第80頁至第108 頁
    ），而扣案如附表一所示之物，送鑑定之結果，均檢驗出第
    四級毒品假麻黃成分，此有內政部警政署刑事警察局98年
    4 月6 日刑鑑字第0980011324號鑑定書1 份附卷可佐（見偵
    卷第300 頁至第308 頁），被告乙○○、甲○○之自白，應
    與事實相符，應堪採信。
  (三)關於被告丁○○販賣第二級毒品甲基安非他命予李信憲之部
    分：
    1.97年1 月初及同年1 月中旬，在臺北縣八里鄉○○路及中
      山路2 段路口被告丁○○所經營之檳榔攤，被告丁○○各
      以1,000 元之價格，分別販售0.1 公克之第二級毒品甲基
      安非他命予證人李信憲，此為被告丁○○於偵查及本院審
      理中坦承不諱（見偵卷第12頁、第13頁、第130 頁），並
      據證人李信憲於偵查中結證屬實（見偵卷第153 頁），此
      部分之事實，應堪認定。
    2.被告丁○○雖辯稱：伊不想讓被告乙○○施用太多的毒品
      ，伊就把被告乙○○的毒品拿2 包販賣給李信憲，伊不清
      楚獲利有多少云云（見本院卷第40頁），辯護人雖為被告
      丁○○辯護稱：被告丁○○遭警查獲時所扣得之毒品甲基
      安非他命，每包重量均不相同，應係施用者取大約之數量
      隨意包裝，而被告乙○○亦坦承有施用第二級毒品甲基安
      非他命，被告丁○○因反對被告乙○○施用毒品，然將毒
      品丟棄又覺可惜，就隨意販賣毒品甲基安非他命，證人李
      信憲只知道跟他人買1,000 元是0.1 公克，殊不知其拿到
      的不只是0.1 公克，被告丁○○並無從中獲利，其行為在
      外觀上只有交錢交貨的情形，被告丁○○之行為應只有構
      成轉讓云云。惟查販賣甲基安非他命毒品係違法行為，非
      可公然為之，且有其獨特之販售通路及管道，復無公定價
      格，容易增減分裝之份量，而每次買賣之價量，可能隨時
      依雙方關係深淺、資力、需求量及對行情之認知、來源是
      否充裕、查緝鬆嚴、購買者被查獲時供述購買對象之可能
      風險評估等，而異其標準，非可一概而論，被告丁○○否
      認販賣第二級毒品有獲利，本院自無從查得被告丁○○販
      入甲基安非他命之真正價格及其是否因非法販賣甲基安非
      他命予證人李信憲而獲得具體利潤之金額，然按近年來政
      府為杜絕毒品之氾濫，對於查緝施用及販賣毒品之工作，
      無不嚴加執行，販賣毒品罪又係重罪，設若無利可圖，衡
      情一般持有毒品之人當無輕易將所持有之甲基安非他命轉
      售他人而甘冒於再次向他人購買時，而有被查獲移送法辦
      之危險之理，且不論是瓶裝或袋裝之安非他命，均可任意
      分裝或增減其份量，而每次買賣之價量，亦隨時隨雙方關
      係之深淺、當時之資力、需要程度及對行情之認知等因素
      而為機動調整，因之販賣之利得，除經坦承犯行，或帳冊
      價量均臻明確外，委難察得實情，職是之故，縱未確切查
      得販賣賺取之實際差價，但除別有事證，足認係按同一價
      格轉讓，確未牟利外，尚難執此即認非法販賣之事證有所
      不足，致知過坦承者難辭重典，飾詞否認者反得逞僥倖，
      而失情理之平。而被告丁○○與證人李信憲間並無特殊重
      要情誼或至親關係，被告丁○○竟費心自甘承受重典，涉
      險販賣第二級毒品甲基安非他命，當有牟利之圖。至於98
      年1 月21日20時許，員警在被告丁○○位於桃園縣平鎮市
      ○○路○ 段616 巷171 號住處執行搜索時，所扣得之第二
      級毒品甲基安非他命11包雖重量不一，惟員警查扣上開毒
      品之時間距離被告丁○○販賣第二級毒品甲基安非他命予
      證人李信憲已距離1 年餘，顯難認定扣案毒品與被告丁○○販賣毒品甲基安非他命予證人李信憲有關，亦無法據此
      推論被告丁○○係隨意將包裝不同之第二級毒品甲基安非
      他命販賣於他人，而無獲利之意圖，辯護人上開所辯，顯
      屬無稽，是被告丁○○販賣甲基安非他命有營利之意圖，
      應可認定。
  (四)綜上所述，被告乙○○、甲○○、丁○○犯行明確，應依法
    論科。
二、論罪科刑：
  (一)新舊法之比較：
    1.法規之制定與法規之修正，如有特定生效日之必要者，依
      中央法規標準法第14條或第20條第2 項準用第14條之規定
      ，應分別特定其施行日期。是法規制定或前次修正基於特
      殊因素所特定之施行日期，並不適用於日後修正或再次修
      正之條文。而法律之制定或修正，若未明定施行日期者，
      中央法規標準法雖未規定應自何時生效，然法律既經制定
      或修正並經總統公布，自應依一般原則，自公布日起算至
      第3 日發生效力。92年7 月9 日修正公布之毒品危害防制
      條例第36條規定：「本條例自公布後6 個月施行。」其立
      法理由謂：「(一)依修正草案第2 條第3 項規定，法務部需
      會同衛生署成立審議委員會每3 個月定期檢討調整毒品之
      分級及品項，而本次新增第四級毒品，有需要在新法施行
      前先經該審議會檢討後再調整公布，爰預留6 個月緩衝期
      ，以利處理。(二)依本條例新修正之規定，有必要再訂定相
      關子法及修正相關法規，以配合本條例之施行，故亦有需
      要預留適當緩衝期，以利訂頒相關子法及相關法規之配合
      修正」，故該條規定，顯係因應該次修正之需，始預留適
      當之緩衝期。98年5 月20日毒品危害防制條例修正條文時
      ，因未有施行日期之特別規定，自應依一般原則，自公布
      日起算至第3 日發生效力，核先敘明。
    2.按毒品危害防制條例第4 條業於98年5 月20日以華總一義
      字第09800125141 號修正公布，新法第4 條規定：「製造
      、運輸、販賣第一級毒品者，處死刑或無期徒刑；處無期
      徒刑者，得併科新臺幣2 千萬元以下罰金。製造、運輸、
      販賣第二級毒品者，處無期徒刑或7 年以上有期徒刑，得
      併科新臺幣1 千萬元以下罰金。製造、運輸、販賣第三級
      毒品者，處5 年以上有期徒刑，得併科新臺幣7 百萬元以
      下罰金。製造、運輸、販賣第四級毒品者，處3 年以上10
      年以下有期徒刑，得併科新臺幣3 百萬元以下罰金。製造
      、運輸、販賣專供製造或施用毒品之器具者，處1 年以上
      7 年以下有期徒刑，得併科新臺幣1 百萬元以下罰金。前
      5 項之未遂犯罰之」，而舊法第4 條規定：「製造、運輸
      、販賣第一級毒品者，處死刑或無期徒刑；處無期徒刑者
      ，得併科新臺幣1 千萬元以下罰金。製造、運輸、販賣第
      二級毒品者，處無期徒刑或7 年以上有期徒刑，得併科新
      臺幣7 百萬元以下罰金。製造、運輸、販賣第三級毒品者
      ，處5 年以上有期徒刑，得併科新臺幣5 百萬元以下罰金
      。製造、運輸、販賣第四級毒品者，處3 年以上10年以下
      有期徒刑，得併科新臺幣3 百萬元以下罰金。製造、運輸
      、販賣專供製造或施用毒品之器具者，處1 年以上7 年以
      下有期徒刑，得併科新臺幣1 百萬元以下罰金。前5 項之
      未遂犯罰之」，經比較修正前後關於罰金刑之規定，固以
      修正前法律，較有利於被告乙○○、甲○○、丁○○，惟
      按毒品危害防制條例第17條亦於98年5 月20日以華總一義
      字第09800125141 號修正公布，新法第17條規定：「犯第
      4 條至第8 條、第10條或第11條之罪，供出毒品來源，因
      而查獲其他正犯或共犯者，減輕或免除其刑。犯第4 條至
      第8 條之罪於偵查及審判中均自白者，減輕其刑」，而舊
      法第17條規定：「犯第4 條第1 項至第4 項、第5 條第1
      項至第4 項前段、第6 條第1 項至第4 項、第7 條第1 項
      至第4 項、第8 條第1 項至第4 項、第10條或第11條第1
      項、第2 項之罪，供出毒品來源，因而破獲者，得減輕其
      刑」。查本件被告乙○○、甲○○、丁○○分別係犯毒品
      危害防制條例第4 條第2 項之販賣第二級毒品罪及同條例
      第4 條第4 項之製造第四級毒品罪，被告乙○○、甲○○
      、丁○○已於偵查及本院審理時自白犯罪，經比較新舊法
      結果，以新法對被告乙○○、甲○○、丁○○有利，是綜
      合適用修正前、後之罪、刑相關規定予以比較，修正後之
      規定顯較修正前之規定對被告乙○○、甲○○、丁○○有
      利，因此，依刑法第2 條第1 項前段規定，自應整體適用
      修正後毒品危害防制條例之規定。
  (二)核被告乙○○所為，係犯槍砲彈藥刀械管制條例第12條第4
    項之未經許可，持有子彈罪及修正後毒品危害防制條例第4
    條第4 項之製造第四級毒品罪。被告甲○○所為，係犯修正
    後毒品危害防制條例第4 條第4 項之製造第四級毒品罪。被
    告丁○○所為，係犯修正後毒品危害防制條例第4 條第2 項
    之販賣第二級毒品罪。被告乙○○、甲○○製造第四級毒品
    假麻黃後之持有低度行為，應為製造之高度行為所吸收，
    不另論罪。被告丁○○販賣甲基安非他命前持有甲基安非他
    命之低度行為，為販賣之高度行為所吸收，不另論罪。被告
    乙○○、甲○○、「鴨子」間，就上開犯行有犯意聯絡及行
    為分擔，為共同正犯。按刑事法若干犯罪行為態樣，本質上
    原具有反覆、延續實行之特徵，立法時既予特別歸類，定為
    犯罪構成要件之行為要素，則行為人基於概括之犯意，在密
    切接近之一定時、地持續實行之複次行為，倘依社會通念，
    於客觀上認為符合一個反覆、延續性之行為觀念者，於刑法
    評價上，即應僅成立一罪。學理上所稱「集合犯」之職業性
    、營業性或收集性等具有重複特質之犯罪均屬之，例如經營
    、從事業務、收集、販賣、製造、散布等行為概念者是（最
    高法院95年度臺上字第1079號判決參照），本件被告乙○○
    、甲○○共同製造第四級毒品假麻黃之犯行，係基於反覆
    實行之犯意，在密切接近之一定時、地持續實行，應僅成立
    集合犯之包括一罪。被告乙○○曾於95年間，因違反槍砲彈
    藥刀械管制條例案件，經臺灣板橋地方法院以95年度簡字第
    6064號判決判處有期徒刑4 月確定，並於96年3 月30日易科
    罰金執行完畢，有臺灣高等法院被告全國前案紀錄表可參，
    被告乙○○於徒刑執行完畢後5 年內故意再犯本件有期徒刑
    以上之罪，為累犯，依法均應加重其刑。又被告乙○○、甲○○、丁○○於偵查及本院審理中自白犯罪，應依修正後毒
    品危害防制條例第17條第2 項之規定減輕其刑，被告乙○○
    部分，並依法先加重後減輕之。本件被告甲○○雖供述：其
    係因出借名義供被告乙○○汽車貸款，若被告乙○○無力償
    還貸款，其將背負債務，始參與製造毒品云云，惟被告甲○○年輕力壯，不思以正常途徑賺取金錢，卻欲藉由製造毒品
    方式獲取金錢，倘若被告甲○○製造之毒品假麻黃順利流
    入市面，對社會治安之破壞及國人身心之戕害後果實難想像
    ，被告甲○○犯後坦承犯行，此僅係被告甲○○犯後態度良
    好，並無情堪憫恕之特殊事由，是辯護人請求依刑法第59條
    之規定酌減其刑，顯無理由，附此敘明。被告丁○○上開2
    次販賣犯行，及被告乙○○所犯持有子彈、製造第四級毒品
    假麻黃犯行，客觀上彼此可分，犯案方法亦有不同，上開
    數罪應分論併罰。
  (三)爰審酌被告乙○○、甲○○明知毒品對人類之危害，然竟為
    謀取不法暴利，而為製造第四級毒品假麻黃之犯行，造成
    毒品假麻黃可能氾濫危害社會大眾之危險，且遭查獲之毒
    品假麻黃數量非少，如順利流入市面，對社會治安之破壞
    及國人身心之戕害後果實難想像，另考量被告乙○○居於主
    導地位，被告甲○○係聽命被告乙○○指示為之，被告乙○○另持有具殺傷力之改造子彈，對社會治安危害非輕，且於
    現今槍彈氾濫、社會治安日益惡化之際，仍無故持有前揭子
    彈，助長暴力滋生，威脅社會治安之程度不小，被告丁○○
    販賣毒品甲基安非他命予人吸食，不啻誘使購毒者犯罪，因
    此衍生犯罪、流毒甚深，危害社會治安、國民生活健康嚴重
    ，惟念被告乙○○、甲○○、丁○○於犯後均坦承犯行，犯
    後態度尚稱良好等一切情狀，公訴人雖對被告乙○○、甲○○、丁○○具體求處5 年以上之有期徒刑，本院以上開理由
    認公訴人對被告乙○○、甲○○、丁○○之求刑稍嫌過重，
    爰分別量處如主文所示之刑，被告乙○○罰金部分併依刑法
    第42條第3 項前段之規定，諭知易服勞役之折算標準，並就
    被告乙○○、丁○○定其應執行刑，以資懲儆。至辯護意旨
    以被告甲○○無犯罪科刑紀錄，請求本院宣告被告甲○○緩
    刑，以予被告甲○○自新機會云云，然被告甲○○明知毒品
    對人體就有高度之殘害，而其年輕力壯，不思以正常途徑賺
    取金錢，卻欲藉由製造第四級毒品假麻黃獲取暴利，倘若
    被告甲○○製造之毒品假麻黃順利流入市面，對社會治安
    之破壞及國人身心之戕害後果實難想像，被告甲○○所涉之
    情節非輕，被告甲○○犯後坦承犯行，此僅係被告甲○○犯
    後態度良好，從而，應使之受刑之執行方能記取教訓，自不
    宜宣告緩刑，附此敘明。
  (四)至公訴人雖聲請將被告乙○○、甲○○、丁○○宣告強制工
    作云云，惟按保安處分係針對受處分人將來之危險性所為之
    處置，以達教化、治療之目的，為刑罰之補充制度。我國現
    行刑法採刑罰與保安處分雙軌制，係在維持行為責任之刑罰
    原則下，為協助行為人再社會化之功能，以及改善行為人潛
    在之危險性格，期能達成根治犯罪原因、預防犯罪之特別目
    的。是保安處分中之強制工作，旨在對嚴重職業性犯罪及欠
    缺正確工作觀念或無正常工作因而習慣犯罪者，強制其從事
    勞動，學習一技之長及正確之謀生觀念，使其日後重返社會
    ，能適應社會生活。刑法第90條第1 項規定：「有犯罪之習
    慣或以犯罪為常業或因遊蕩或懶惰成習而犯罪者，得於刑之
    執行完畢或赦免後，令入勞動場所，強制工作」，即係本於
    保安處分應受比例原則之規範，使保安處分之宣告，與行為
    人所為行為之嚴重性、行為人所表現之危險性及對於行為人
    未來行為之期待性相當之意旨而制定，而由法院視行為人之
    危險性格，決定應否令入勞動處所強制工作，以達預防之目
    的。所謂「有犯罪之習慣」係指對於犯罪以為日常之惰性行
    為，乃一種犯罪之習性，至所犯之罪名為何，是否同一，則
    非所問，最高法院94年度臺上字第6611號著有判決可資參照
    。查，本案被告甲○○、丁○○前無犯罪科刑執行紀錄，尚
    難僅因本件犯罪，即遽認被告甲○○、丁○○有犯罪之習慣
    ；而被告乙○○雖曾有違反槍砲彈藥刀械管制條例前科紀錄
    ，惟該案於96年3 月30日執行完畢，亦難單憑前次犯罪前科
    紀錄，逕認被告乙○○有犯罪之習慣，況被告乙○○、甲○○、丁○○於警詢、檢察官訊問、本院訊問、審理時均已坦
    認犯罪，甚有悔意，故不依前揭規定諭知強制工作，併此敘
    明。
三、沒收：
  (一)按毒品危害防制條例第2 條第2 項規定，毒品依其成癮性、
    濫用性及對社會危害性分為四級，並就製造、運輸、販賣、
    意圖販賣而持有、以非法方法使人施用、引誘他人施用及轉
    讓等不同品項毒品之行為，分別定其處罰。…惟鑑於第三、
    四級毒品均係管制藥品，特於同條例第11條之1 明定無正當
    理由，不得擅自持有；第18條第1 項後段復規定查獲之第三
    、四級毒品，無正當理由而擅自持有者，沒入銷燬之。從而
    ，依同條例第18條第1 項後段應沒入銷燬之毒品，專指查獲
    之施用、持有第三、四級毒品而言（惟依98年5 月20日修正
    公布之毒品危害防制條例第11條第5 項、第6 項規定，已就
    持有第三級、第四級毒品達純質淨重20公克以上論以刑責，
    是此部分應沒入銷燬之第三級、第四級毒品應限於持有純質
    淨重未滿20公克之情形）；倘係查獲之製造、運輸、販賣、
    意圖販賣而持有、以非法方法使人施用、引誘他人施用或轉
    讓之第三、四級毒品，既屬同條例相關法條明文規定處罰之
    犯罪行為，即非該條項應沒入銷燬之範圍。又同條例第19條
    第1 項所定「供犯罪所用或因犯罪所得之物」，係指犯第4
    條至第9 條、第12條、第13條或第14條第1 項、第2 項之罪
    所用或所得之物，不包括毒品本身在內，自不得為第三、四
    級毒品之沒收依據。同條例對於查獲之製造、運輸、販賣、
    意圖販賣而持有、以非法方法使人施用、引誘他人施用及轉
    讓第三、四級毒品之沒收，並無特別規定，如其行為已構成
    犯罪，則該毒品即屬不受法律保護之違禁物，應回歸刑法之
    適用，依刑法第38條第1 項第1 款之規定沒收之（最高法院
    96年度臺上字第6867號判決意旨參照）。依上開說明，扣案
    如附表一所示之粉末及液體，經內政部警政署刑事警察局檢
    驗結果，均檢出第四級毒品假麻黃成分，有該局98年4 月
    4 日刑鑑字第0980011324號鑑定書1 紙在卷可稽（見偵卷第
    300 頁至第308 頁），應依刑法第38條第1 項第1 款之規定
    沒收之（至鑑驗用罄之假麻黃，既已滅失，自無庸再予以
    宣告沒收）。
  (二)扣案如附表二所示之物及附表一所示之粉末、液體所盛之外
    包裝，該工具、製毒筆記及外包裝，係為製造毒品所用及防
    止毒品裸露、潮濕，均為被告乙○○、甲○○所有，應依同
    條例第19條第1 項規定沒收之（最高法院96年度臺上字第18
    35號判決採同一見解）。又上開物品既已扣案，自無不能沒
    收之虞，無併諭知追徵其價額或以其財產抵償之必要（最高
    法院95年度臺上字第1001、3133號判決意旨參照）。
  (三)被告丁○○於97年1 月初某日、97年1 月中旬某日販賣毒品
    所得1,000 元、1,000 元雖未扣案，然為被告丁○○販賣毒
    品之所得，屬被告丁○○因犯罪所得之財物，應依毒品危害
    防制條例第19條第1 項之規定，宣告沒收之，如全部或一部
    不能沒收時，以其財產抵償之。
  (四)本件被告乙○○供述如成功製造假麻黃可自「鴨子」處獲
    得60萬元，甲○○亦稱如成功製造假麻黃，可自被告乙○○處獲得10萬元，惟因被告乙○○、甲○○均尚未取得，自
    無從為沒收之諭知，併此敘明。
  (五)至於員警於98年1 月21日20時許，在被告丁○○位於桃園縣
    平鎮市○○路○ 段616 巷171 號住處執行搜索時，所扣得甲
    基安非他命11包（毛重4.4020公克、驗餘淨重1.6518公克）
    ，被告丁○○於偵查及本院審理中均否認為其所有（見偵卷
    第11頁、第130 頁、本院卷第40頁），而被告丁○○前經本
    院認定販賣第二級毒品甲基安非他命之時間為97年1 月初及
    97年1 月中旬，查獲上開毒品之時間距離被告丁○○販毒之
    時間點亦間隔1 年餘，兩者顯難認相關，而被告乙○○於本
    院審理時亦供述上開毒品係其所有，是上開毒品是否係被告
    乙○○所有，應交由檢察官另行偵辦，本院不併予沒收，附
    此敘明。
  (六)末查，扣案之非制式子彈1 顆，經送請內政部警政署刑事警
    察局鑑定結果，認雖具殺傷力，惟鑑驗時已經試射，即非子
    彈，而彈殼亦非違禁物，自無庸諭知沒收。
、無罪部分：
一、公訴意旨另以：
  (一)被告丁○○另基於販賣第二級毒品甲基安非他命以營利之犯
    意，於97年11月7 日20時許，在臺北縣八里鄉的訊塘公園內
    ，以500 元價格，販售0.05公克之甲基安非他命予丙○○，
    並留下0000000000之聯絡電話，供丙○○聯絡購毒之用，因
    認被告丁○○涉犯毒品危害防制條例第4 條第2 項之販賣第
    二級毒品罪嫌。
  (二)被告乙○○明知假麻黃係毒品危害防制條例第2 條第2 項
    2 款規定之第四級毒品，亦係製造甲基安非他命之毒品先驅
    原料，非經許可，不得製造，竟夥同其妻被告丁○○、被告
    甲○○共同基於製造假麻黃之犯意聯絡，由被告乙○○負
    責購買製造假麻黃器具，被告甲○○負責購買製造假麻黃
    原料及自網站下載製造假麻黃之技術，被告丁○○則負
    責伙食，自98年1 月17日起，共同在乙○○、丁○○位於桃
    園縣平鎮市○○路○ 段616 巷171 號住處4 樓，以購得之「
    沙復因」、「樂得克」2 種感冒藥用為製毒原料軟化後，再
    加入「氫氧化納」萃取其透明液體過濾成「麻黃鹼」，俟加
    入「鹽酸」鹵化後以「丙硐」沖洗風乾成「假麻黃」，迄
    至98年1 月21日20時許，經警持本院核發之搜索票在前址執
    行搜索時，查獲如附表一、二所示之物，因認被告丁○○涉
    違反毒品危害防制條例第4 條第4 項之製造第四級毒品罪嫌
    。
二、公訴人認被告丁○○涉犯上揭罪名，係以被告丁○○於警詢
    時之部分自白及證人丙○○於偵查中之證述，為其主要論據
    。訊據被告丁○○堅決否認有何販賣第二級毒品甲基安非他
    命予證人丙○○及製造第四級毒品假麻黃之犯行，辯稱：
    伊根本不認識丙○○，不知為何丙○○證述伊有販賣第二級
    毒品甲基安非他命，伊完全沒有參與製造第四級毒品假麻黃
    ，伊也不知道被告乙○○、甲○○在製造第四級毒品假麻
    黃等語，辯護人則為被告丁○○辯護稱：公訴人認被告丁○○是製造第四級毒品假麻黃之共犯，係以被告甲○○在
    警詢中供述被告丁○○會準備伙食為依據，惟製造毒品之地
    點係在被告乙○○之住處，住處內原本即居住被告丁○○、
    乙○○，而被告丁○○與被告乙○○為夫妻，被告丁○○本
    即要為家人準備伙食，不因被告乙○○有無製造毒品而有不
    同，而公訴人雖認為被告丁○○之房間在製毒房間之對面，
    被告丁○○應該知道被告乙○○在製造毒品，然縱使被告丁○○知情，法律亦無規定知情者與製造者同罪，而被告丁○○從未見過證人丙○○，證人丙○○於鈞院審理時亦證述未
    見過被告丁○○，證人丙○○於警詢中之指認，應具有錯誤
    指認的可能性，而證人丙○○之友人「大隻」留給證人丙○○的電話號碼，證人丙○○從未撥打過，證人丙○○如何得
    知持有該支電話號碼之人係在販賣毒品，卷內並無證據證明
    被告丁○○有製造毒品、販賣毒品之犯行等語。
三、按犯罪事實應依證據認定之，無證據不得認定犯罪事實，又
    不能證明被告犯罪者，應諭知無罪之判決，刑事訴訟法第15
    4 條第2 項、第301 條第1 項分別定有明文。所謂認定犯罪
    事實之證據，係指足以認定被告確有犯罪行為之積極證據而
    言，該項證據自須適合於被告犯罪事實認定，始得採為斷罪
    資料。苟未能發現相當證據，或證據不足以證明，自不能以
    推測或擬制之方法，以為裁判基礎（參照最高法院29年上字
    第3105號、40年臺上字第86號判例意旨）。
四、經查：
  (一)關於被告丁○○販賣毒品甲基安非他命於丙○○之部分：
    1.按犯施用毒品之罪，供出毒品來源，因而破獲者，得減輕
      其刑，修正後毒品危害防制條例第17條第1 項定有明文。
      施用毒品者之該項供述，固非絕無證據能力，但為防範其
      作利己損人之不實供述，自須擔保該項供述之真實性，始
      得作為判斷之依據。故事實審法院必須調查其他證據，以
      資審認，必至因其他證據之證明力已可確信該項供述為真
      實而無合理之懷疑時，始得據為對被告不利之認定（最高
      法院89年度臺上字第3618號判決意旨參照）。再按施用毒
      品者供述之憑信性本不及於一般人，關於其向某人購買毒
      品之供述，必須補強證據佐證，以擔保其供述之真實性，
      俾貫徹刑事訴訟無罪推定及嚴格證明之基本原則。所謂補
      強證據，係指其他有關證明該施用毒品者關於毒品交易供
      述真實性之相關證據而言，必須與該「毒品交易」之供述
      ，具有相當程度之關連性，足使一般人對該供述，並無合
      理懷疑存在，而得確信其為真實者，始當之。至該施用毒
      品者前後供述是否相符、有無重大矛盾、指述是否堅決、
      態度是否肯定等情，僅係判斷其供述是否具有瑕疵之參考
      ，本質上仍屬其供述之範疇，尚不足作為其供述之補強證
      據；而其與所供出之販毒者間之關係、彼此交往背景、有
      無重大恩怨糾葛等情，因與「毒品交易」之有無，不具必
      然之關連性，亦不足藉以補強及擔保其供述為真實之證明
      力（最高法院97年度臺上字第383 號判決意旨參照）。
    2.證人丙○○於檢察官訊問時雖證述：於97年11月7 日20時
      許，在臺北縣八里鄉的訊塘公園內，向1 名綽號「跑車」
      之女子購得500 元之甲基安非他命1 包，是1 名綽號叫「
      大隻」的友人幫伊聯絡「跑車」的，伊買的500 元毒品回
      家之後就被伊老婆拿去丟掉了等情（見偵卷第152 頁、第
      153 頁），惟證人丙○○於本院審理時改證述：當天晚上
      很晚，伊看不清楚該女子的長相，伊毒品拿了就走，在警
      察局時警察拿照片給伊看，叫伊指認，但是伊不記得警察
      是問伊這幾個人有無跑車在裡面或是直接指1 個人問伊這
      個人是不是跑車，伊不知道「跑車」是否是在庭的3 名被
      告，因為伊向「跑車」購買甲基安非他命時只有稍微瞄一
      下「跑車」，沒有辦法很確認，且伊當天去警局時有喝醉
      云云（見本院卷第188 頁、第189 頁），觀諸證人丙○○
      證述之內容前後不一，證人丙○○之證詞，已難令人採信
      ；縱使證人丙○○於偵查中所證述之內容為真，然被告丁○○曾於前開時、地販賣第二級毒品甲基安非他命予證人
      丙○○之犯行，除證人丙○○前開單一指述之外，並查無
      其他任何事證可資補強，依上開說明，本院自難僅憑證人
      丙○○於偵查中單一指述，即遽認被告丁○○確有此部分
      販賣第二級毒品甲基安非他命予證人丙○○之犯行。
  (二)關於被告丁○○製造第四級毒品假麻黃之部分：
    1.於98年1 月21日20時許，為警在被告丁○○住處所扣得如
      附表一、二所示之物等情，被告丁○○於偵查及本院審理
      中所不否認，並有臺北縣政府警察局蘆洲分局搜索扣押筆
      錄各1 份及現場查獲照片附卷可稽（見偵卷第39頁至第50
      頁、第80頁至第108 頁），而扣案如附表一所示之物，經
      送鑑定之結果，均檢驗出第四級毒品假麻黃成分，此有
      內政部警政署刑事警察局98年4 月6 日刑鑑字第09800113
      24號鑑定書1 份附卷可佐（見偵卷第300 頁至第308 頁）
      ，此部分之事實，應堪認定。
    2.又按「刑法之共同正犯，除同謀犯僅以其參與犯罪之謀議
      為其犯罪構成要件外，一般共同正犯，係採客觀主義，以
      共同實施構成犯罪事實之行為為成立要件，共犯相互間，
      若有共同實施犯罪行為之意思，雖祇分擔一部分行為，仍
      應就全部犯罪事實共同負責，惟其所為之一部行為，須為
      構成犯罪事實之內容，始有分擔實施可言；次按殺人罪，
      係以向被害人實施殺害為構成犯罪內容之行為，如於他人
      殺人之際，事前並無犯意聯絡，僅知情而在場，並未直接
      參與殺人之一部分行為，不能認為分擔殺人之部分工作而
      依共同正犯論罪」，最高法院89年臺上字第2531號判決可
      資參照。被告丁○○於警詢及檢察官訊問時雖供述：警察
      在伊住處所扣得之工具、假麻黃等物品都是被告乙○○
      、甲○○所有，是用來提煉假麻黃所用的，被告甲○○
      98年1 月17日到伊的住處，伊才知道被告甲○○與被告乙○○在房間內提煉假麻黃，房子有味道，很臭，像是燒
      塑膠的酸臭味，伊回到家裡都會將房間門關起來，然後燒
      精油去蓋掉味道等語（見偵卷第12頁、第157 頁），惟被
      告丁○○雖知悉被告乙○○、甲○○在其住處內製造第四
      級毒品假麻黃，然被告丁○○之知情尚與有共同犯意有
      別，夫妻雖共處一屋，惟其2 人之行為亦可能有別，而責
      任不應一致，況遍閱全卷，悉無被告丁○○與被告甲○○
      、乙○○事前即有謀議製造第四級毒品假麻黃之事證，
      被告丁○○在客觀上，既無參與犯罪構成要件行為之外觀
      ，亦難認有何基於自己共同犯罪意思，而與被告乙○○、
      甲○○有何犯意聯絡，更無與被告乙○○、甲○○有何事
      前同謀製造第四級毒品假麻黃之謀議，而推由被告乙○○、甲○○實行製造之情事，自難遽為不利於被告丁○○
      之認定；再者，被告丁○○於警詢中即一再否認有參與製
      造第四級毒品假麻黃之犯行，嗣於偵查、乃至本院審理
      中仍一致否認有何製造第四級毒品假麻黃之犯行，而證
      人甲○○、乙○○於警詢及本院審理時雖證述：被告丁○○負責日常生活及伙食部分等語（見偵卷第27頁、本院卷
      第189 頁背面、第193 頁背面），然被告丁○○雖於被告
      乙○○、甲○○製造第四級毒品假麻黃期間，負責供應
      被告乙○○、甲○○伙食，惟觀諸被告乙○○、甲○○本
      即夫妻，於共居1 屋之情況下，被告丁○○負責被告乙○○等人之日常生活飲食，亦無何有悖常情，而被告丁○○
      所為亦未對製造第四級毒品假麻黃有何助益；另據被告
      乙○○、甲○○於本院審理時均以證人身分證述：被告丁○○並未與渠等共同參與製造毒品等語（見本院卷第189
      頁背面、第192 頁背面、第193 頁），況審酌卷內證據均
      顯示被告乙○○、甲○○從購進製造第四級毒品假麻黃
      之材料、用具及開始製造均係其2 人為之，被告丁○○均
      未參與，被告丁○○既無共同製造第四級毒品假麻黃之
      犯意，亦無參與實施製造第四級毒品假麻黃之一部分行
      為，當不能以被告丁○○知情且與被告乙○○共同生活該
      處，即認為被告丁○○有何分擔製造第四級毒品假麻黃
      犯行之部分工作，而依共同正犯論罪。是被告丁○○並未
      參與製造第四級毒品假麻黃，應堪認定。
五、綜上所述，本件公訴人所提上開證據並不足以證明所指被告
    丁○○有公訴人所指此部分販賣第二級毒品甲基安非他命予
    證人丙○○及製造第四級毒品假麻黃等犯行，且查無其他
    積極事證足資證明被告丁○○確有公訴人所指上開犯行。揆
    諸首揭說明，自屬不能證明被告丁○○此部分犯罪，即應為
    被告丁○○無罪之諭知。
據上論斷，應依刑事訴訟法第299 條第1 項前段、第301 條第1
項前段，修正後毒品危害防制條例第4 條第2 項、第4 項、第17
條第2 項，毒品危害防制條例第19條第1 項，刑法第2 條第1 項
後段、第11條前段、第28條、第47條第1 項、第42條第3 項、第
51條第5 款、第38條第1 項第1 款，判決如主文。
本案經檢察官蔡如惠到庭執行職務。
中    華    民    國    98    年    6     月    30    日
                  刑事第四庭  審判長法  官  袁雪華
                                    法  官  陳可薇
                                    法  官  張淑華
以上正本證明與原本無異。
如不服本判決應於收受判決後10日內向本院提出上訴書狀，並應
敘述具體理由。其未敘述上訴理由者，應於上訴期間屆滿後20日
內向本院補提理由書(均須按他造當事人之人數附繕本)「切勿逕
送上級法院」。
                                     書記官  鄭嘉惠
中    華    民    國    98    年    6     月    30    日
附表一：
┌──┬──────────────────┐
│編號│              鑑定結果              │
├──┼──────────────────┤
│ 1. │編號A2：經檢視為透明液體            │
│    │(一)驗前毛重5,905 公克（包裝塑膠桶重23│
│    │  0 公克）。                        │
│    │(二)1.取20公克鑑定用罄，餘5,655 公克。│
│    │  2.(1)檢出微量四級毒品：毒品先驅原料│
│    │      「假麻黃」（Pseudoephedrine │
│    │      ）成分。                      │
│    │    (2)未檢出二級毒品「甲基安非他命」│
│    │      （Methamphetamine）成分。     │
├──┼──────────────────┤
│ 2. │編號A4：經檢視為淡黃色液體          │
│    │(一)驗前毛重9,000 公克（包裝塑膠桶重46│
│    │  0 公克）。                        │
│    │(二)1.取20公克鑑定用罄，餘8,520公克 。│
│    │  2.(1)檢出微量四級毒品：毒品先驅原料│
│    │      「假麻黃」（Pseudoephedrine │
│    │      ）成分。                      │
│    │    (2)未檢出二級毒品「甲基安非他命」│
│    │      （Methamphetamine）成分。     │
├──┼──────────────────┤
│ 3. │編號A6：經檢視為透明液體            │
│    │(一)驗前毛重3,220 公克（包裝塑膠桶重46│
│    │  0 公克）。                        │
│    │(二)1.取30公克鑑定用罄，餘2,730公克。 │
│    │  2.(1)檢出微量四級毒品：毒品先驅原料│
│    │      「假麻黃」（Pseudoephedrine │
│    │      ）成分。                      │
│    │    (2)未檢出二級毒品「甲基安非他命」│
│    │      （Methamphetamine）成分。     │
├──┼──────────────────┤
│ 4. │編號A7：經檢視為褐色液體            │
│    │(一)驗前毛重26,825公克（包裝塑膠桶重1,│
│    │  610公克）。                       │
│    │(二)1.取25公克鑑定用罄，餘25,190公克。│
│    │  2.(1)檢出微量四級毒品：毒品先驅原料│
│    │      「假麻黃」（Pseudoephedrine │
│    │      ）成分。                      │
│    │    (2)未檢出二級毒品「甲基安非他命」│
│    │      （Methamphetamine）成分。     │
├──┼──────────────────┤
│ 5. │編號A12：經檢視為淡褐色液體         │
│    │(一)驗前毛重9,770 公克（包裝塑膠桶重92│
│    │  0 公克）。                        │
│    │(二)1.取15公克鑑定用罄，餘8,835公克。 │
│    │  2.(1)檢出四級毒品：毒品先驅原料「假│
│    │      麻黃」（Pseudoephedrine）成 │
│    │      分。                          │
│    │    (2)未檢出二級毒品「甲基安非他命」│
│    │      （Methamphetamine）成分。     │
│    │  3.測得「假麻黃」純度約2 ％，驗前│
│    │    純質淨重177公克。               │
├──┼──────────────────┤
│ 6. │編號A13：經檢視為透明液體           │
│    │(一)驗前毛重17,245公克（包裝塑膠桶重92│
│    │  0 公克）。                        │
│    │(二)1.取20公克鑑定用罄，餘16,305公克。│
│    │  2.(1)檢出微量四級毒品：毒品先驅原料│
│    │      「假麻黃」（Pseudoephedrine │
│    │      ）成分。                      │
│    │    (2)未檢出二級毒品「甲基安非他命」│
│    │      （Methamphetamine）成分。     │
├──┼──────────────────┤
│ 7. │編號A14：經檢視為有白色沈澱物之淡黃 │
│    │         色液體                     │
│    │(一)驗前毛重16,240公克（包裝塑膠桶重92│
│    │  0 公克）。                        │
│    │(二)1.取20公克鑑定用罄，餘15,300公克。│
│    │  2.(1)檢出微量四級毒品：毒品先驅原料│
│    │      「假麻黃」（Pseudoephedrine │
│    │      ）成分。                      │
│    │    (2)未檢出二級毒品「甲基安非他命」│
│    │      （Methamphetamine）成分。     │
│    │  3.測得「假麻黃」純度約11％，驗前│
│    │    純質淨重約1,685.2公克。         │
├──┼──────────────────┤
│ 8. │編號A16：經檢視為透明液體           │
│    │(一)驗前毛重7,355 公克（包裝塑膠桶重46│
│    │  0 公克）。                        │
│    │(二)1.取20公克鑑定用罄，餘6,875公克。 │
│    │  2.(1)檢出微量四級毒品：毒品先驅原料│
│    │      「假麻黃」（Pseudoephedrine │
│    │      ）成分。                      │
│    │    (2)未檢出二級毒品「甲基安非他命」│
│    │      （Methamphetamine）成分。     │
├──┼──────────────────┤
│ 9. │編號A17：經檢視為褐色油狀物         │
│    │(一)驗前毛重500公克（包裝塑膠袋重31.28│
│    │公克）。                            │
│    │(二)1.取32.1公克鑑定用罄，餘436.62公克│
│    │    。                              │
│    │  2.(1)檢出四級毒品：毒品先驅原料「假│
│    │      麻黃」（Pseudoephedrine ）成│
│    │      分。                          │
│    │    (2)未檢出二級毒品「甲基安非他命」│
│    │      （Methamphetamine）成分。     │
│    │  3.測得「假麻黃」純度約67％，驗前│
│    │    純質淨重約314.04公克。          │
├──┼──────────────────┤
│ 10. │編號A24：經檢視為褐色粉末           │
│    │(一)驗前毛重570公克（包裝塑膠袋重13.98│
│    │  公克）。                          │
│    │(二)1.取1.11公克鑑定用罄，餘554.91公克│
│    │    。                              │
│    │  2.(1)檢出四級毒品：毒品先驅原料「假│
│    │      麻黃」（Pseudoephedrine ）成│
│    │      分。                          │
│    │    (2)未檢出二級毒品「甲基安非他命」│
│    │      （Methamphetamine）成分。     │
│    │  3.測得「假麻黃」純度約88％，驗前│
│    │    純質淨重約489.29公克。          │
├──┼──────────────────┤
│ 11. │編號A29：經檢視為白色混濁液體       │
│    │(一)驗前毛重1,945 公克（包裝塑膠桶重46│
│    │  0 公克）。                        │
│    │(二)1.取15公克鑑定用罄，餘1,470公克。 │
│    │  2.(1)檢出四級毒品：毒品先驅原料「假│
│    │      麻黃」（Pseudoephedrine ）成│
│    │      分。                          │
│    │    (2)未檢出二級毒品「甲基安非他命」│
│    │      （Methamphetamine）成分。     │
│    │  3.測得「假麻黃」純度約2 ％，驗前│
│    │    純質淨重約29.7公克。            │
├──┼──────────────────┤
│ 12. │編號A31：經檢視為有白色沈澱物之黃色 │
│    │         液體                       │
│    │(一)驗前毛重3,905 公克（包裝塑膠桶重23│
│    │  0 公克）。                        │
│    │(二)1.取20公克鑑定用罄，餘3,655公克。 │
│    │  2.(1)檢出四級毒品：毒品先驅原料「假│
│    │      麻黃」（Pseudoephedrine ）成│
│    │      分。                          │
│    │    (2)未檢出二級毒品「甲基安非他命」│
│    │      （Methamphetamine）成分。     │
│    │  3.測得「假麻黃」純度約2 ％，驗前│
│    │    純質淨重約73.5公克。            │
├──┼──────────────────┤
│ 13. │編號A32：經檢視為褐色晶體           │
│    │(一)驗前毛重1,495 公克（包裝金屬平底鍋│
│    │  重708.15公克）。                  │
│    │(二)1.取1.32公克鑑定用罄，餘785.53公克│
│    │    。                              │
│    │  2.(1)檢出四級毒品：毒品先驅原料「假│
│    │      麻黃」（Pseudoephedrine ）成│
│    │      分。                          │
│    │    (2)未檢出二級毒品「甲基安非他命」│
│    │      （Methamphetamine）成分。     │
│    │  3.測得「假麻黃」純度約77％，驗前│
│    │    純質淨重約605.87公克。          │
├──┼──────────────────┤
│ 14. │編號A40：經檢視為黃色液體           │
│    │(一)驗前毛重27,840公克（包裝塑膠桶重1,│
│    │  150公克）。                       │
│    │(二)1.取20公克鑑定用罄，餘26,670公克。│
│    │  2.(1)檢出微量四級毒品：毒品先驅原料│
│    │      「假麻黃」（Pseudoephedrine │
│    │      ）成分。                      │
│    │    (2)未檢出二級毒品「甲基安非他命」│
│    │      （Methamphetamine）成分。     │
├──┼──────────────────┤
│ 15. │編號A42 、A46 、A47 ：經檢視均為淡黃│
│    │色液體                              │
│    │(一)驗前總毛重41,175公克（包裝塑膠桶總│
│    │  重1,840公克）。                   │
│    │(二)1.共取50公克鑑定用罄，總餘39,285公│
│    │  克。                              │
│    │  2.(1)均檢出微量四級毒品：毒品先驅原│
│    │      料「假麻黃」（Pseudoephedrin│
│    │      e ）成分。                    │
│    │    (2)未檢出二級毒品「甲基安非他命」│
│    │      （Methamphetamine）成分。     │
├──┼──────────────────┤
│ 16. │編號A48、A50：經檢視均為白色粉末    │
│    │(一)驗前總毛重940公克（包裝塑膠袋及袋 │
│    │  內濾紙、塑膠卡片總重約68.84 公克）│
│    │  。                                │
│    │(二)1.共取3.33公克鑑定用罄，餘867.83公│
│    │    克。                            │
│    │  2.(1)均檢出四級毒品：毒品先驅原料「│
│    │      假麻黃」（Pseudoephedrine ）│
│    │      成分。                        │
│    │    (2)均未檢出二級毒品「甲基安非他命│
│    │      」（Methamphetamine）成分。   │
│    │  3.隨機抽取編號A48 測得「假麻黃」│
│    │  純度約43％，依據抽測純度值，推估編│
│    │  號A48 、A50 均含假麻黃之驗前總純│
│    │  質淨重約374.59公克（備考）。      │
├──┼──────────────────┤
│ 17. │編號A49-1、A49-2：經檢視均為淡黃色粉│
│    │末，外觀型態均相似，隨機抽取編號A49-│
│    │1 鑑定。                            │
│    │(一)驗前總毛重1,488.69公克（包裝塑膠袋│
│    │  總重約39.88 公克）。              │
│    │(二)編號A49-1：                       │
│    │  1.淨重992.16公克，取0.81公克鑑定用│
│    │    罄，餘991.35公克。              │
│    │  2.(1)檢出四級毒品：毒品先驅原料「假│
│    │      麻黃」（Pseudoephedrine ）成│
│    │      分。                          │
│    │    (2)未檢出二級毒品「甲基安非他命」│
│    │      （Methamphetamine）成分。     │
│    │  3.純度約99％。                    │
│    │(三)依據抽測純度值，推估編號A49-1 、A4│
│    │  9-2 均含假麻黃之驗前總純質淨重約│
│    │  1,434.32公克（備考）。            │
├──┼──────────────────┤
│ 18. │編號A52：經檢視為黃色液體           │
│    │(一)驗前毛重1,355 公克（包裝塑膠桶重23│
│    │  0 公克）。                        │
│    │(二)1.取20公克鑑定用罄，餘1,105公克。 │
│    │  2.(1)檢出微量四級毒品：毒品先驅原料│
│    │    「假麻黃」（Pseudoephedrine） │
│    │    成分。                          │
│    │    (2)未檢出二級毒品「甲基安非他命」│
│    │      （Methamphetamine）成分。     │
├──┼──────────────────┤
│ 19. │編號A53：經檢視為黃色液體           │
│    │(一)驗前毛重835 公克（包裝塑膠桶總重23│
│    │  0公克）。                         │
│    │(二)1.取45公克鑑定用罄，餘560 公克。  │
│    │  2.(1)檢出微量四級毒品：毒品先驅原料│
│    │    「假麻黃」（Pseudoephedrin e）│
│    │    成分。                          │
│    │    (2)未檢出二級毒品「甲基安非他命」│
│    │      （Methamphetamine）成分。     │
├──┼──────────────────┤
│ 20. │編號A55：經檢視為透明液體           │
│    │(一)驗前毛重8,275 公克（包裝塑膠桶重23│
│    │  0 公克）。                        │
│    │(二)1.取20公克鑑定用罄，餘8,025公克。 │
│    │  2.(1)檢出四級毒品：毒品先驅原料「假│
│    │      麻黃」（Pseudoephedrine ）成│
│    │      分。                          │
│    │    (2)未檢出二級毒品「甲基安非他命」│
│    │      （Methamphetamine）成分。     │
│    │  3.測得「假麻黃」純度約1 ％，驗前│
│    │    純質淨重約80.45公克。           │
├──┼──────────────────┤
│  │編號A59：經檢視為淡黃色膏狀物       │
│    │(一)驗前毛重295 公克（包裝塑膠量杯重21│
│    │  9.98公克）。                      │
│    │(二)1.取2.1公克鑑定用罄，餘72.92公克。│
│    │  2.(1)檢出微量四級毒品：毒品先驅原料│
│    │      「假麻黃」（Pseudoephedrine │
│    │      ）成分。                      │
│    │    (2)未檢出二級毒品「甲基安非他命」│
│    │      （Methamphetamine）成分。     │
├──┼──────────────────┤
│  │編號A61：經檢視為褐色油狀物         │
│    │(一)驗前毛重2,910 公克（包裝塑膠桶重23│
│    │  0 公克）。                        │
│    │(二)1.取10公克鑑定用罄，餘2,670公克。 │
│    │  2.(1)檢出四級毒品：毒品先驅原料「假│
│    │      麻黃」（Pseudoephedrine ）成│
│    │      分。                          │
│    │    (2)未檢出二級毒品「甲基安非他命」│
│    │      （Methamphetamine）成分。     │
│    │  3.測得「假麻黃」純度約5 ％，驗前│
│    │    純質淨重約134 公克。            │
├──┼──────────────────┤
│  │編號A71：經檢視為乳白色液體         │
│    │(一)驗前毛重37.74 公克（包裝玻璃瓶重14│
│    │  .68 公克）。                      │
│    │(二)1.取4.15公克鑑定用罄，餘18.91 公克│
│    │  。                                │
│    │  2.(1)檢出四級毒品：毒品先驅原料「假│
│    │      麻黃」（Pseudoephedrine ）成│
│    │      分。                          │
│    │    (2)未檢出二級毒品「甲基安非他命」│
│    │      （Methamphetamine）成分。     │
│    │  3.測得「假麻黃」純度約2 ％，驗前│
│    │    純質淨重約0.46公克。            │
├──┼──────────────────┤
│  │編號A73 ：經檢視均為白色圓形藥錠，外│
│    │          觀型態均相似，隨機抽取10顆│
│    │          磨混鑑定                  │
│    │(一)總淨重148 公克，共取1.48公克鑑定用│
│    │  罄，總餘146.52公克。              │
│    │(二)1.(1)檢出四級毒品：毒品先驅原料「假│
│    │      麻黃」（Pseudoephedrine）成 │
│    │      分。                          │
│    │    (2)未檢出二級毒品「甲基安非他命」│
│    │      （Methamphetamine）成分。     │
│    │  2.測得「假麻黃」純度約18％，驗前│
│    │    純質淨重約26.64公克。           │
├──┼──────────────────┤
│  │編號A76：經檢視為淡褐色透明液體     │
│    │(一)驗前毛重15,915公克（包裝塑膠桶重92│
│    │  0 公克）。                        │
│    │(二)1.取15公克鑑定用罄，餘14,980公克。│
│    │  2.(1)檢出四級毒品：毒品先驅原料「假│
│    │      麻黃」（Pseudoephedrine ）成│
│    │      分。                          │
│    │    (2)未檢出二級毒品「甲基安非他命」│
│    │      （Methamphetamine）成分。     │
│    │  3.測得「假麻黃」純度約3 ％，驗前│
│    │    純質淨重約449.85公克。          │
├──┼──────────────────┤
│  │編號A84-1至A84-5：經檢視均為玻璃管，│
│    │其內均有白色殘渣，均以甲醇溶劑洗滌，│
│    │取其洗滌液鑑定：                    │
│    │均檢出四級毒品：毒品先驅原料「假麻黃│
│    │」（Pseudoephedrine ）成分。      │
│    │均未檢出二級毒品「甲基安非他命」（Me│
│    │thamphetamine）成分。               │
├──┼──────────────────┤
│  │編號A84-6 ：經檢視為玻璃管，其內有白│
│    │色殘渣，以甲醇溶劑洗滌，取其洗滌液鑑│
│    │定：                                │
│    │檢出四級毒品：毒品先驅原料「假麻黃│
│    │」（Pseudoephedrine ）及毒品先驅原料│
│    │「甲基麻黃」（Methamphetamine ）等│
│    │成分。                              │
├──┼──────────────────┤
│  │編號A2-1、A6-1：經檢視均為白色泥狀物│
│    │(一)驗前總毛重5,210 公克（包裝塑膠袋總│
│    │重約31.28 公克）                    │
│    │(二)1.共取9.25公克鑑定用罄，總餘5,169.│
│    │  47公克。                          │
│    │  2.(1)均檢出四級毒品：毒品先驅原料「│
│    │      假麻黃」（Pseudoephedrine ）│
│    │      成分。                        │
│    │    (2)均未檢出二級毒品「甲基安非他命│
│    │      」（Methamphetamine）成分。   │
│    │(三)隨機抽取編號A6-1測得「假麻黃」純│
│    │  度約2 ％，依據抽測純度質，推估編號│
│    │  A2-1、A6-1均含假麻黃之驗前總純質│
│    │  淨重約103.57公克（備考）。        │
└──┴──────────────────┘
附表二
┌──┬─────┬──────────────────┐
│編號│名      稱│  數量及內容物                      │
├──┼─────┼──────────────────┤
│ 1. │方型塑膠桶│  1 個                              │
│    │（內含濾紙│                                    │
│    │）        │                                    │
│    │          │                                    │
│    │          │                                    │
├──┼─────┼──────────────────┤
│ 2. │抽氣幫浦  │  1 臺                              │
├──┼─────┼──────────────────┤
│ 3. │水桶      │  1 個                              │
├──┼─────┼──────────────────┤
│ 4. │量杯      │  1 個                              │
├──┼─────┼──────────────────┤
│ 5. │錐形瓶    │  1 瓶                              │
├──┼─────┼──────────────────┤
│ 6. │溫度計    │  1 支                              │
├──┼─────┼──────────────────┤
│ 7. │桶子      │  1 個                              │
├──┼─────┼──────────────────┤
│ 8. │燒杯      │  1 個                              │
├──┼─────┼──────────────────┤
│ 9. │藍色塑膠桶│  1 個                              │
├──┼─────┼──────────────────┤
│ 10. │PH釘      │  2 支                              │
├──┼─────┼──────────────────┤
│ 11. │攪拌器    │  1 支                              │
├──┼─────┼──────────────────┤
│ 12. │鹽酸      │  1 瓶                              │
├──┼─────┼──────────────────┤
│ 13. │校正液    │  2 瓶                              │
├──┼─────┼──────────────────┤
│ 14. │攪拌磁石  │  1 顆                              │
├──┼─────┼──────────────────┤
│ 15. │不明粉末  │ 0.5公斤                            │
├──┼─────┼──────────────────┤
│ 16. │燒杯      │  1 個                              │
├──┼─────┼──────────────────┤
│ 17. │量桶      │  1 個                              │
├──┼─────┼──────────────────┤
│ 18. │燒杯      │  1 個                              │
├──┼─────┼──────────────────┤
│ 19. │加熱板    │  1 片                              │
├──┼─────┼──────────────────┼──────
│ 20. │量桶1支   │編號A30：經檢視為透明液體           │
│    │          │(一)驗前毛重101.89公克（包裝塑膠瓶重30│
│    │          │  .62公克）。                       │
│    │          │(二)1.取7.62公克鑑定用罄，餘63.65 公克│
│    │          │  。                                │
│    │          │  2.(1)檢出「HCI 」（鹽酸）成分。    │
│    │          │    (2)未檢出                        │
│    │          │      二級毒品「甲基安非他命」（  │
│    │          │        Methamphetamine） 、        │
│    │          │      四級毒品：毒品先驅原料「麻黃│
│    │          │        」（Ephedrine） 及毒品先驅│
│    │          │        原料「假麻黃（Pseudoephedr│
│    │          │        ine） 等成分。              │
├──┼─────┼──────────────────┤
│  │電磁爐    │  1 臺                              │
├──┼─────┼──────────────────┤
│  │電子秤    │  1 臺                              │
├──┼─────┼──────────────────┤
│  │攪拌匙    │  3 支                              │
├──┼─────┼──────────────────┤
│  │陶瓷漏斗  │  1 個                              │
├──┼─────┼──────────────────┤
│  │錐形瓶    │  1 個                              │
├──┼─────┼──────────────────┤
│  │丙酮      │  1 桶（約4公斤）                   │
├──┼─────┼──────────────────┤
│  │鐵盤      │  1 個                              │
├──┼─────┼──────────────────┤
│  │抽氣幫浦  │  1 臺                              │
├──┼─────┼──────────────────┤
│  │抽氣幫浦  │  1 臺                              │
├──┼─────┼──────────────────┤
│  │量杯      │  1 個                              │
├──┼─────┼──────────────────┤
│  │氫氧化鈉  │  1 瓶                              │
├──┼─────┼──────────────────┤
│  │攪拌器    │  1 支                              │
├──┼─────┼──────────────────┤
│  │抽氣幫浦  │  1 臺                              │
├──┼─────┼──────────────────┤
│  │桶子1個   │編號A56：經檢視為透明液體           │
│    │          │(一)驗前毛重6,435 公克（包裝塑膠桶重23│
│    │          │  0 公克）。                        │
│    │          │(二)1.取20公克鑑定用罄，餘6,185 公克。│
│    │          │  2.未檢出(1)二級毒品「甲基安非他命」│
│    │          │          （Methamphetamine） 、    │
│    │          │          (2)四級毒品：毒品先驅原料「│
│    │          │            麻黃」（Ephedrine） 及│
│    │          │            毒品先驅原料「假麻黃（│
│    │          │            Pseudoephedrine） 等成分│
│    │          │            。                      │
├──┼─────┼──────────────────┤
│  │燒杯1個   │編號A58：經檢視為透明液體           │
│    │          │(一)驗前毛重73.20 公克（包裝塑膠瓶重30│
│    │          │  .62 公克）。                      │
│    │          │(二)1.取18.28 公克鑑定用罄，餘24.30 公│
│    │          │  克。                              │
│    │          │  2.未檢出(1)二級毒品「甲基安非他命」│
│    │          │          （Methamphetamine） 、    │
│    │          │          (2)四級毒品：毒品先驅原料「│
│    │          │            麻黃」（Ephedrine） 及│
│    │          │            毒品先驅原料「假麻黃（│
│    │          │            Pseudoephedrine） 等成分│
│    │          │            。                      │
├──┼─────┼──────────────────┤
│  │電磁爐    │  1 臺                              │
├──┼─────┼──────────────────┤
│  │鋁箔紙    │  1 支                              │
├──┼─────┼──────────────────┤
│  │濾紙      │  2 盒                              │
├──┼─────┼──────────────────┤
│  │筆記本    │  1 本                              │
├──┼─────┼──────────────────┤
│  │研缽      │  1 組                              │
├──┼─────┼──────────────────┤
│  │濾紙      │  40張                              │
├──┼─────┼──────────────────┤
│  │氫氧化鈉  │  7 罐                              │
├──┼─────┼──────────────────┤
│  │塑膠桶    │  1 個                              │
├──┼─────┼──────────────────┤
│  │氫氧化鈉  │  11罐                              │
├──┼─────┼──────────────────┤
│  │抽氣幫浦  │  1 臺                              │
├──┼─────┼──────────────────┤
│  │桶子、量桶│編號A72：經檢視為透明液體           │
│    │          │(一)驗前毛重41.85 公克（包裝玻璃瓶重14│
│    │          │  .68 公克）。                      │
│    │          │(二)1.取18.27 公克鑑定用罄，餘8.9 公克│
│    │          │  。                                │
│    │          │  2.未檢出(1)二級毒品「甲基安非他命」│
│    │          │          （Methamphetamine） 、    │
│    │          │          (2)四級毒品：毒品先驅原料「│
│    │          │            麻黃」（Ephedrine） 及│
│    │          │            毒品先驅原料「假麻黃（│
│    │          │            Pseudoephedrine） 等成分│
│    │          │            。                      │
├──┼─────┼──────────────────┤
│  │甲醇      │  1 桶（13.5公斤）                  │
├──┼─────┼──────────────────┤
│  │丙酮      │  1 桶（3 公斤）                    │
│    │          │                                    │
├──┼─────┼──────────────────┤
│  │藥罐      │  氫氧化鈉2 罐                      │
│    │          │  沙復因6 罐                        │
│    │          │  樂得克24罐                        │
├──┼─────┼──────────────────┤
│  │藥罐      │  沙復因99罐                        │
│    │          │  氫氧化鈉3 罐                      │
├──┼─────┼──────────────────┤
│  │丙酮      │  1 桶 （17.5公斤）                 │
├──┼─────┼──────────────────┤
│  │鹽酸      │  2 瓶                              │
├──┼─────┼──────────────────┤
│  │藥劑      │  7 瓶                              │
├──┼─────┼──────────────────┤
│  │分液漏斗  │  1 組                              │
├──┼─────┼──────────────────┤
│  │鋼瓶氣閥  │  1 臺                              │
├──┼─────┼──────────────────┤
│  │加熱鐵網  │  1 片                              │
│    │          │                                    │
├──┼─────┼──────────────────┤
│  │藥罐      │5罐                                 │
│    │          │                                    │
├──┼─────┼──────────────────┤
│  │製毒便條紙│6張                                 │
├──┼─────┼──────────────────┤
│  │製毒筆記本│1本                                 │
├──┼─────┼──────────────────┤
│  │製毒成分表│1張                                 │
└──┴─────┴──────────────────┘
附錄本案論罪科刑法條
毒品危害防制條例第4條
製造、運輸、販賣第一級毒品者，處死刑或無期徒刑；處無期徒
刑者，得併科新臺幣 2 千萬元以下罰金。
製造、運輸、販賣第二級毒品者，處無期徒刑或 7 年以上有期徒
刑，得併科新臺幣 1 千萬元以下罰金。
製造、運輸、販賣第三級毒品者，處 5 年以上有期徒刑，得併科
新臺幣 7百萬元以下罰金。
製造、運輸、販賣第四級毒品者，處 3 年以上 10 年以下有期徒
刑，得併科新臺幣 3 百萬元以下罰金。
製造、運輸、販賣專供製造或施用毒品之器具者，處 1 年以上 7
年以下有期徒刑，得併科新臺幣 1 百萬元以下罰金。
前五項之未遂犯罰之。
槍砲彈藥刀械管制條例第12條
未經許可，製造、販賣或運輸子彈者，處 1 年以上 7 年以下有
期徒刑，併科新臺幣 500 萬元以下罰金。
未經許可，轉讓、出租或出借子彈者，處 6 月以上 5 年以下有
期徒刑，併科新臺幣 300 萬元以下罰金。
意圖供自己或他人犯罪之用，而犯前二項之罪者，處 3 年以上
10 年以下有期徒刑，併科新臺幣 700 萬元以下罰金。
未經許可，持有、寄藏或意圖販賣而陳列子彈者，處 5 年以下有
期徒刑，併科新臺幣 300 萬元以下罰金。
第 1 項至第 3 項之未遂犯罰之。


司法院資訊處製作；財團法人民間司法改革基金會備份。
